臺灣臺南地方法院臺南簡易庭民事判決
111年度南小字第1226號
原      告  王春美


訴訟代理人  蘇淑珍  律師 
            謝菖澤  律師                    
被      告  王信宗
上列當事人間請求侵權行為損害賠償事件，本院於民國111年9月
13日言詞辯論終結，判決如下：
    主  文
被告應給付原告新臺幣壹萬貳仟元，及自民國一百一十一年六月
二十九日起至清償日止，按週年利率百分之五計算之利息。
訴訟費用新臺幣壹仟元由被告負擔。
本判決得假執行。
    事實及理由
一、本件被告經合法通知，未於言詞辯論期日到場，核無民事訴
    訟法第386條各款所列情事，爰依原告之聲請，由其一造辯
    論而為判決。
二、本件原告主張：被告於民國110年9月2日駕駛機車，未依號
    誌指示行駛，紅燈右轉，致與原告所有、由訴外人林璟翰所
    駕駛、車牌號碼0000－00號自用小客車（下稱系爭自用小客
    車）發生碰撞，使原告所有系爭自用小客車受損；嗣系爭自
    用小客車因修理而支出修理費用新臺幣（下同）12,000元，
    且上開費用均為工資。為此，爰依民法第184條第1項前段、
    第196條條規定，提起本訴等語。並聲明求為判決：被告應
    給付原告12,000元，及自民事起訴狀繕本送達被告之翌日起
    至清償日止，按週年利率5%計算之利息。
三、被告經合法通知，未於言詞辯論期日到場，亦未提出書狀為
    任何聲明或陳述。
四、得心證之理由： 
　㈠本件被告於110年9月2日上午6時46分許，駕駛車牌號碼000 －
    000號普通重型機車（下稱系爭機車），沿臺南市安和路1段
    ，由北往南方向行駛，行經安和路1段、長溪路1段與安中路
    1段間之交岔路口，面對前方即安和路1段之燈光號誌為圓形
    紅燈時，右轉長溪路1段，致與原告所有、由林璟翰所駕駛
    ，沿安和路1段，由南往北方向行駛，行經上開交岔路口，
    擬駛至長溪路1段之系爭自用小客車發生碰撞，致生上開車
    禍事故，此觀諸卷附道路交通事故現場圖影本自明〔參見本
    院111年度南小字第1226號卷宗（下稱本院卷）第22頁〕。足
    見被告於前揭時日，駕駛系爭機車行經上開交岔路口時，有
    面對燈光號誌為圓形紅燈而右轉等情甚明。
　㈡按道路交通安全規則所稱之汽車，除道路交通安全規則同一
    條文或相關條文就機車另有規定外，指在道路上不依軌道或
    電力架線而以原動機行駛之車輛（包括機車）；汽車行駛至
    交岔路口，其行進、轉彎，應遵守燈光號誌或交通指揮人員
    之指揮；行車管制號誌圓形紅燈顯示之意義如下：⑴車輛面
    對圓形紅燈表示禁止通行，不得超越停止線或進入路口；⑵
    車輛面對與圓形紅燈同亮之箭頭綠燈時，得依箭頭綠燈之指
    示行進；⑶在未設行人專用號誌之處，行人面對圓形紅燈時
    ，不管有無箭頭綠燈皆禁止通行，此參諸道路交通安全規則
    第2條第1項第1款、第2項、第102條第1項第1款、道路交通
    標誌標線號誌設置規則第206條第5款之規定自明。查，本件
    被告考領有適當之駕駛執照，有道路交通事故調查報告表㈡
    影本1份附卷可稽（參見本院卷第28頁）；上開義務為被告
    所應注意並能注意之義務；又上開車禍事故發生當時天候晴
    ，日間自然光線，道路為柏油路面，乾燥無缺陷，亦無任何
    障礙物，視距良好，並有道路交通事故調查報告表㈠1份附卷
    足據（參見本院卷第26頁）；依被告之智識、能力等情，亦
    無不能注意之情事，然被告於前揭時日，駕駛系爭機車行經
    上開交岔路口，面對前方即安和路1段之燈光號誌為圓形紅
    燈時，竟疏於注意上情，未依圓形紅燈號誌之指示而逕行右
    轉，致與林璟翰駕駛之系爭自用小客車發生碰撞，使原告所
    有之系爭自用小客車受損，被告對於上開車禍事故之發生，
    顯有過失；且其過失行為，與系爭自用小客車之損壞結果間
    ，具有相當因果關係甚明。而上開車禍事故，前經臺灣臺南
    地方檢察署囑託臺南市車輛行車事故鑑定會（下稱車鑑會）
    鑑定結果，亦認被告駕駛被告普通重型機車，未依號誌指示
    行駛，紅燈右轉，為肇事原因，此有車鑑會南鑑0000000案
    鑑定意見書影本1份在卷可稽〔參見本院111年度南司小調字
    第817號卷宗（下稱調解卷）第15頁至第16頁〕。　
　㈢次按，因故意或過失，不法侵害他人之權利者，負損害賠償
    責任，民法第184條第1項前段定有明文。查，被告於前揭時
    地，因上開過失致原告所有之系爭自用小客車受損，乃因過
    失不法侵害原告對於系爭自用小客車之所有權，致原告受有
    損害，揆諸前揭規定，對於原告因系爭自用小客車受損所生
    之損害，自應負損害賠償責任。
　㈣再按，不法毀損他人之物者，被害人得請求賠償其物因毀損
    所減少之價額，民法第196條定有明文。復按，被害人請求
    賠償物被毀損所減少之價額，得以修復費用為估定之標準，
    但以必要者為限，如修理材料係以新品換舊品，則應折舊計
    算（最高法院95年度台上字第2886號判決意旨參照）。查，
    原告主張系爭自用小客車因上開車禍事故受損；嗣系爭自用
    小客車因修理而支出修理費用12,000元，且上開費用均為工
    資之事實；而被告對於原告主張之前開事實，已於相當時期
    受合法之通知，而於言詞辯論期日不到場，亦未提出準備書
    狀爭執，依民事訴訟法第436條之23準用同法第436條第2項
    ，再準用同法第280條第3項規定，復準用同條第1項規定，
    視同自認；此外，復有原告提出之國通汽車永康廠維修明細
    表、電子發票證明聯、信用卡簽帳單存根聯影本各1份為證
    （參見調解卷第17頁）。原告主張之上開事實，應堪信為實
    在。又因上開修理費用，均為工資，並無折舊問題，是以，
    如以必要之修復費用，估定系爭自用小客車因前揭車禍事故
    而減少之價額，原告所得請求被告賠償系爭自用小客車減少
    之價額，應為12,000元。從而，原告主張依民法第184條第1
    項前段、第196條規定，請求被告給付12,000元，應屬有據
    。
　㈤末按，給付無確定期限者，債務人於債權人得請求給付時，
    經其催告而未為給付，自受催告時起，負遲延責任。其經債
    權人起訴而送達訴狀，或依督促程序送達支付命令，或為其
    他相類之行為者，與催告有同一之效力。遲延之債務，以支
    付金錢為標的者，債權人得請求依法定利率計算之遲延利息
    ；應付利息之債務，其利率未經約定，亦無法律可據者，週
    年利率為5%，民法第229條第2項、第233條第1項前段及第20
    3條分別定有明文。查，本件被告應為之前揭損害賠償給付
    ，並無確定期限，且原告復未能舉證證明於起訴前曾向被告
    請求，惟被告既經原告提起民事訴訟而受起訴狀繕本之送達
    ，依民法第229條第2項之規定，自應自起訴狀繕本送達被告
    之翌日起，負遲延責任。從而，原告請求被告給付自起訴狀
    繕本送達被告之翌日即111年6月29日起，此有本院送達證書
    1份在卷可稽（參見調解卷第45頁），至清償日止，按週年
    利率5%計算之遲延利息，即屬正當。
五、綜上所陳，原告依民法第184條第1項前段、第196條規定，
    請求被告給付12,000元，及自111年6月29日起至清償日止，
    按週年利率5%計算之利息，為有理由，應予准許。
六、復按，訴訟費用，由敗訴之當事人負擔；法院為訴訟費用之
    裁判時，應確定其費用額，民事訴訟法第78條、第436條之1
    9第1項分別定有明文。查，本件被告敗訴，揆之前揭規定，
    訴訟費用自應由敗訴之被告負擔；又本件訴訟標的之金額為
    12,000元，應徵第一審裁判費1,000元；此外，別無其他訴
    訟費用之支出，故本件訴訟費用額確定為1,000元，應由敗
    訴之被告負擔。。
七、本判決乃法院依小額訴訟程序所為被告敗訴之判決，依民事
    訴訟法第436條之20之規定，應依職權宣告假執行。
八、據上論結，本件原告之訴為有理由，依民事訴訟法第436條
    之23、第436條第2項、第385條第1項前段、第78條、第436 
    條之19第1項、第436條之20，判決如主文。
中    華    民    國   111    年     9    月    27    日
                  臺灣臺南地方法院臺南簡易庭
                          法  官  伍逸康
以上正本係照原本作成。　　　　　　　　　　　　　
民事訴訟法第436條之24第2項：對於本判決之上訴，非以違背法
令為理由，不得為之。
如對本判決上訴，須於判決送達後20日內向本院提出上訴狀，並
須表明原判決所違背之法令及其具體內容與依訴訟資料可認為原
判決有違背法令之具體事實之上訴理由。（均須按他造當事人之
人數附繕本）。
中　　華　　民　　國　　111 　年　　9 　　月　　27　　日
　　　　　　　　　　　　　書記官  康紀媛